## **CURRICULUM VITAE - F. JAVIER MOYA POLO**

#### **Datos** personales



Nombre: Francisco Javier Moya Polo

Dirección: 25 Mater Close

L9 6EP - Liverpool (UK)

Teléfonos: +44 (0) 7761435399

+34 636881000

Correo electrónico: fco.javier.moya@gmail.com

Skype: javi0024

Fecha de nacimiento: 19 de junio de 1986

DNI: 24398516 - R

Soy Ingeniero de Caminos, Canales y Puertos por la Universidad Politécnica de Valencia, especializado en Transportes y Servicios Urbanos. Y más concretamente en el sector ferroviario, en el cual he desarrollado toda mi carrera profesional. Actualmente me encuentro trabajando en Balfour Beatty Rail (Liverpool, UK) como ingeniero de diseño de sistemas de electrificación ferroviaria en el proyecto Crossrail Western Outer.

## Formación

2012 INGENIERO DE CAMINOS, CANALES Y PUERTOS

Especialidad Transportes y Servicios Urbanos – Transportes Terrestres.

E. T. S. Ingenieros de Caminos, Canales y Puertos. UNIVERSIDAD POLITÉCNICA DE VALENCIA (UPV).

#### Experiencia profesional

2013 – Act. BALFOUR BEATTY RAIL PROJECTS LTD. – Liverpool (UK)

**Graduate Design Engineer** – Diseño de sistemas de electrificación ferroviaria mediante la utilización de diferentes softwares de CAD 3D. Proyecto Crossrail Western Outer, Stockley-Maidenhead. Elaboración de la documentación complementaria al diseño.

2013 POLO GOURMET S.L.

Agente Comercial – Participación en el "Salón de Gourmets" celebrado en Madrid (IFEMA) del 8 al 11 de Abril. Colaboración con el departamento comercial de Polo Gourmet S.L.

2013 Publicación: "MODELLING THE ENERGY CONSUMPTION OF TRAMWAYS AND OTHER LIGHT RAILWAYS WITH SHARP CURVES"

Published in the 12th International Conference & Exhibition on Railway Engineering 2013 -  $10^{th}/11^{th}$  July 2013 in London, UK. Imperial College,

University of London, Kensington.

2011 – 2012 Realización del **Proyecto Final de Carrera** en colaboración con el Departamento de Ferrocarriles de la Universidad Politécnica de Valencia. Título del proyecto: "**Desarrollo de un modelo de consumo energético para vehículos ferroviarios en trazados con curvas pronunciadas. Aplicación al** 

tranvía de Valencia." - Calificación: Matrícula de Honor.

2012	Becario en el Departamento de Ferrocarriles de la Universidad Politécnica de Valencia. <b>Beneficiario de la Cátedra VIALOBRA</b> de Ferrocarriles para proyectos de investigación.
2009 y 2010	Colaboración con la E.T.S. Ingenieros de Caminos, Canales y Puertos en la matrícula para alumnos de nuevo ingreso (Atención al Cliente).
2005 -2006	Profesor particular de ESO y Bachillerato.

## **Idiomas**

Castellano: Nativo

• Valenciano: Nativo – Grau Mitjà de la Junta Qualificadora (JQCV).

 Inglés: Nivel Alto. C1 English level - "Certificate in Advanced English (CAE)" by University of Cambridge - ESOL Examinations.

# Conocimientos informáticos

Microsoft Office: Nivel AltoAutoCAD: Nivel AltoELFF-OLACAD: Nivel Alto

MicroStation: Nivel AltoSAP2000: Nivel AltoArc View: Nivel Alto

HEC-RAS: Nivel Alto
EPANET: Nivel Alto
Matlab: Nivel Medio
Derive: Nivel Medio
MetroPlus: Nivel Básico

Formación complementaria		
Enero 2014	ELFF-OLACAD 3D Training. Software de diseño de electrificación ferroviaria. FURRER+FREY (Switzerland) and BALFOUR BEATTY RAIL. LIVERPOOL.	
Julio 2013	Curso de CERTIFICACIÓN DE EFICIENCIA ENERGÉTICA EN EDIFICIOS EXISTENTES. Colegio de Ingenieros de Caminos, Canales y Puertos de Valencia.	
Julio 2013	Participación en el Programa TWO WEEKS MADRID I EDICIÓN. "Skills better than knowledge" training. Visitas a empresas como: OHL, Banco Santander, Google, PWC, Ernst&Young, Telefónica, Siemens Centro de Formación Permanente. UPV.	
Junio 2012	LEAN MANAGEMENT: GESTIÓN EINANCIEDA DE LAS ODEDACIONES	

	Santander, Google, PWC, Ernst&Young, Telefónica, Siemens Centro de Formación Permanente. UPV.
Junio 2013	LEAN MANAGEMENT: GESTIÓN FINANCIERA DE LAS OPERACIONES. Escuela Técnica Superior de Ingeniería del Diseño. UPV.
Julio 2011	AutoCAD 2011 - 2D+3D (Curso Certificado por Autodesk) - 50 horas Escuela Técnica Superior de Ingeniería del Diseño. UPV.
Mayo 2011	Curso de Gestión de infraestructuras de transporte en el ámbito internacional – 8 horas

Mayo 2011	Curso de Gestión de infraestructuras de transporte en el ámbito
	internacional – 8 horas
	E.T.S. Ingenieros de Caminos, Canales y Puertos. UPV.

Julio 2004 Participación en el Programa Leonardo Da Vinci E/03/A/F/PL-150264 – "Designing new rural turistical routes around Europe"
Wesley College – FERECOVAL. Dublin, Ireland.

## Otra información

• Permiso de conducción: Clase B - Disponibilidad para viajar y cambiar de residencia.